【裁判字號】    95,撤緩,96
【裁判日期】    950929
【裁判案由】    聲請撤銷緩刑
【裁判全文】
臺灣臺中地方法院刑事裁定              95年度撤緩字第96號
聲  請  人  臺灣臺中地方法院檢察署檢察官
受  刑  人  甲○○
上列聲請人因受刑人違反電信法案件（九十四年度上訴字第二四
二號），聲請撤銷該案緩刑之宣告（九十五年執他字第一六六四
號、九十五年度執聲字第二四四四號），本院裁定如下：
    主  文
聲請駁回。
    理  由
一、聲請意旨略稱：受刑人甲○○因違反電信法案件，前經本院
    於民國九十三年十一月二十四日以九十三年度訴字第二二九
    二號（臺灣臺中地方法院檢察署九十三年度偵字第一四二一
    五號）判處有期徒刑三月，如易科罰金，以銀元三百元折算
    一日，緩刑二年。受刑人上訴後，經臺灣高等法院臺中分院
    於九十四年三月十日以九十四年度上訴字第二四二號判決上
    訴駁回，九十四年四月八日確定在案。惟受刑人於緩刑前即
    九十三年九月間復犯詐欺罪，經本院於緩刑期內即九十五年
    二月二十四日以九十五年度易字第二三六號判處拘役五十九
    日，如易科罰金，以銀元三百元折算一日，於九十五年三月
    二十八日確定在案。因認受刑人所為，已合於刑法第七十五
    條之一第一項第一款及刑法施行法第六條之一所定撤銷緩刑
    宣告之原因，爰依刑事訴訟法第四百七十六條之規定聲請撤
    銷等語。
二、按刑法於九十四年二月二日修正公布，並於九十五年七月一
    日施行。而關於緩刑之撤銷亦有修正，依立法意旨說明，舊
    法第七十五條第一項固已設有兩款應撤銷緩刑之原因，至得
    撤銷緩刑之原因，則僅於保安處分章內第九十三條第三項與
    撤銷假釋合併加以規定，體例上不相連貫，實用上亦欠彈性
    ，是將緩刑之撤銷分為「應撤銷」及「得撤銷」兩種原因，
    故將刑法第七十五條修正為「受緩刑之宣告，而有下列情形
    之一者，撤銷其宣告：一、緩刑期內因故意犯他罪，而在緩
    刑期內受不得易科罰金之有期徒刑以上刑之宣告確定者。二
    、緩刑前因故意犯他罪，而在緩刑期內受不得易科罰金之有
    期徒刑以上刑之宣告確定者」、「前項撤銷之聲請，於判決
    確定後六月以內為之」；並新增刑法第七十五條之一規定：
    「受緩刑之宣告而有下列情形之一，足認原宣告之緩刑難收
    其預期效果，而有執行刑罰之必要者，得撤銷其宣告：一、
    緩刑前因故意犯他罪，而在緩刑期內受得易科罰金之有期徒
    刑、拘役或罰金之宣告確定者。二、緩刑期內因故意犯他罪
    ，而在緩刑期內受得易科罰金之有期徒刑、拘役或罰金之宣
    告確定者。三、緩刑期內因過失更犯罪，而在緩刑期內受有
    期徒刑之宣告確定者。四、違反第七十四條第二項第一款至
    第八款所定負擔情節重大者。」、「前條第二項之規定，於
    前項第一款至第三款情形亦適用之」。次按，於九十四年一
    月七日刑法修正施行前，受緩刑之宣告，九十四年一月七日
    修正刑法施行後，仍在緩刑期內者，適用九十四年一月七日
    修正施行之刑法第七十五條、第七十五條之一及第七十六條
    規定，刑法施行法第六條之一定有明文。從而，本件係依舊
    法宣告緩刑，迄新法施行仍在緩刑期內，即應適用修正後刑
    法第七十五條及第七十五條之一為緩刑之撤銷，合先敘明。
三、另按就緩刑期內故意犯他罪時之情形，如在緩刑期內受不得
    易科罰金之有期徒刑以上刑之宣告確定者，依修正後刑法第
    七十五條第一項第一款規定，即應撤銷緩刑之宣告，法院無
    裁量空間。惟如在緩刑期內受得易科罰金之有期徒刑、拘役
    或罰金之宣告確定者，依修正後刑法第七十五條之一第一項
    第二款規定，以原宣告之緩刑難收其預期效果，而有執行刑
    罰之必要時，得撤銷緩刑之宣告，即此時法院得斟酌被告之
    再犯情節，裁量是否撤銷緩刑之宣告。本院經核受刑人上述
    兩案判決正本，認受刑人確係於緩刑期內故意犯罪，而在緩
    刑期內受有期徒刑以上刑之宣告，惟是否足認前開緩刑之宣
    告難收其預期效果，而有執行刑罰之必要，乃須衡酌相關情
    況決定之。
四、經查，受刑人甲○○前開再犯之幫助詐欺案件，係提供銀行
    帳戶存摺、金融卡予詐欺集團成員使用，固因之而幫助犯罪
    者隱匿真實身分，增加檢警查緝不法詐欺集團之困難度，惟
    本院考量受刑人此交付存摺、金融卡之犯行，僅參與詐欺罪
    構成要件以外之行為而屬幫助犯，對社會具體危害並非巨大
    ，受刑人亦因該幫助詐欺犯行，經本院判處拘役五十九日，
    如易科罰金，以銀元三百元折算一日確定，諒經該刑之宣告
    及執行，應足以警惕受刑人，並矯正受刑人淡薄之法治觀念
    。況受刑人所犯前開二案件，案件類型迥異，犯罪型態全然
    不同，亦難僅因其後之幫助詐欺犯罪，即遽行推認本院九十
    三年度訴字第二二九二號案件中所宣告之緩刑，有何難以收
    預期效果，有執行刑罰必要之情形。本院審酌前開各情，尚
    難認受刑人原宣告之緩刑難收其預期效果，有執行刑罰之必
    要者，而與刑法第七十五條之一第一項第一款之規定相符。
    又聲請人復未提出受刑人原宣告之緩刑難收其預期效果之具
    體事證以供本院審酌，是所為本件聲請，於法尚有未合，應
    予駁回。
據上論斷，爰依刑事訴訟法第二百二十條，裁定如主文。
中    華    民    國    95    年    9     月    29    日
                    臺灣臺中地方法院刑事第一庭
                                法  官  許惠瑜
上正本證明與原本無異。
如不服本裁定，應於裁定送達後五日內向本院提出抗告狀。
                                書記官  陳佳君
中    華    民    國    95    年    9     月    29    日


司法院資訊處製作；財團法人民間司法改革基金會備份。
